【裁判字號】    95,訴,634
【裁判日期】    950331
【裁判案由】    毒品危害防制條例
【裁判全文】
臺灣臺中地方法院刑事判決               95年度訴字第634號
公  訴  人  臺灣臺中地方法院檢察署檢察官
被      告  乙○○
                    （現於臺灣臺中監獄執行中）
上列被告因毒品危害防制條例案件，經檢察官提起公訴（九十五
年度毒偵字第七五一號），被告於準備程序中就被訴事實為有罪
之陳述，經告知簡式審判程序之旨，並聽取公訴人、被告之意見
後，由本院合議庭裁定由受命法官獨任進行簡式審判程序，判決
如下：
    主    文
乙○○連續施用第一級毒品，處有期徒刑拾月，扣案之海洛因肆
包（淨重參點陸陸公克，空包裝重壹點肆參公克）沒收銷燬之，
；又施用第二級毒品，處有期徒刑肆月。應執行有期徒刑壹年，
扣案之海洛因肆包（淨重參點陸陸公克，空包裝重壹點肆參公克
）沒收銷燬之。
    犯罪事實
一、乙○○曾於民國九十三年間，因施用毒品案件，經本院以九
    十三年度毒聲字第九三號裁定送勒戒處所觀察、勒戒後，因
    無繼續施用傾向，於九十三年二月二十日執行完畢，經臺灣
    臺中地方法院檢察署檢察官於九十三年二月二十四日以九十
    三年度毒偵字第三七四號不起訴處分確定。詎乙○○仍不知
    檢點，於前開觀察、勒戒執行完畢後五年內，明知海洛因係
    第一級毒品，而甲基安非他命係第二級毒品，竟基於施用第
    一級毒品海洛因之概括犯意，於九十四年一月間某日起至同
    年十一月二十九日止，在其位於臺中市○○區○○路一三七
    之一號二樓之五住處內，以將海洛因粉末摻入香菸後吸食之
    方法，連續施用海洛因多次。又另行起意，基於施用第二級
    毒品甲基安非他命（起訴書誤載為安非他命）之犯意，於九
    十四年十一月二十八日，在上開住處內，以將甲基安非他命
    置入玻璃球內，在玻璃球下方點火燒烤，吸食甲基安非他命
    遇熱時產生之煙氣之方式，施用甲基安非他命一次，嗣於九
    十四年十一月二十九日十八時五十分許，為警在臺中市○○
    區○○路一三七之一號二樓之五查緝遭臺灣臺中地方法院檢
    察署通緝之乙○○，並扣得其所有供施用之海洛因四包（淨
    重三點六六公克，空包裝重一點四三公克，起訴書誤載為五
    包，驗餘淨重一點八二公克），經其同意採尿送驗呈有嗎啡
    及甲基安非他命陽性反應而查獲上情。
二、案經臺中縣警察局移送臺灣臺中地方法院檢察署檢察官偵查
    起訴。
    理  由
一、上述事實，業經被告乙○○於本院審理時坦白承認，而被告
    於九十四年十一月二十九日二十一時許，經警採尿送驗結果
    ，呈嗎啡（即海洛因水解後之反應）及甲基安非他命陽性反
    應，有詮昕科技股份有限公司濫用藥物尿液檢驗報告一紙在
    卷可資佐證。又扣案之白色粉末四包（淨重三點六六公克，
    空包裝重一點四三公克），經送請法務部調查局鑑定結果，
    含海洛因成分，有該局檢驗通知書一紙在卷可證，上述檢驗
    結果，均為檢驗機關本於專業知識及以精密儀器或科學方法
    檢測所得之結論，自可憑信，足見被告之自白與事實相符，
    可以採信，其於上述時地多次施用第一級毒品海洛因及施用
    第二級毒品甲基安非他命一次之事實，應可認定。又被告前
    因施用毒品案件，經本院以九十三年度毒聲字第九三號裁定
    送勒戒處所觀察、勒戒後，因無繼續施用傾向，於九十三年
    二月二十日執行完畢，經臺灣臺中地方法院檢察署檢察官於
    九十三年二月二十四日以九十三年度毒偵字第三七四號不起
    訴處分確定等情，有臺灣臺中地方法院檢察署刑案資料查註
    紀錄表、臺灣高等法院被告前案紀錄表各一份在卷可供參考
    ，本件事證明確，被告犯行堪予認定。
二、查海洛因及甲基安非他命分別為毒品危害防制條例第二條第
    二項第一款、第二款所稱之第一級、第二級毒品，均不得持
    有、施用，被告乙○○竟持以施用，核其所為，係犯同條例
    第十條第一項施用第一級毒品罪及同條第二項施用第二級毒
    品罪。其施用前後持有海洛因之低度行為及施用前持有甲基
    安非他命之低度行為，均應為施用之高度行為所吸收，均不
    另論罪。其先後多次施用海洛因之行為，時間緊接，觸犯構
    成要件相同之罪，顯係基於概括之犯意為之，為連續犯，應
    以一罪論，並加重其刑。被告所犯上述二罪，犯意各別，行
    為互異，應予分別論罪，合併處罰。爰審酌被告經執行觀察
    勒戒後仍未戒除毒癮、施用毒品之期間及次數、持有毒品之
    數量，足見其陷溺已深，施用毒品嚴重危害其個人身心健康
    及犯罪後坦承犯行，態度尚可等一切情狀，分別量處如主文
    所示之刑，並定其應執行之刑。扣案之海洛因四包（淨重三
    點六六公克，空包裝重一點四三公克）為查獲之毒品，其包
    裝袋則衡情沾黏有毒品成分因與第一級毒品海洛因無從析離
    ，皆應依毒品危害防制條例第十八條第一項前段之規定沒收
    銷燬之。至送驗耗損之海洛因顯已滅失，自不必再為沒收之
    諭知。另扣案之白色粉末一包（標示ＨＲ－）經送鑑驗後並
    無毒品成分，自無庸宣告沒收，附此敘明。
據上論斷，應依刑事訴訟法第二百七十三條之一第一項、第二百
九十九條第一項前段，毒品危害防制條例第十條第一項、第二項
、第十八條第一項前段，刑法第十一條、第五十六條、第五十一
條第五款，判決如主文。
本案經檢察官甲○○到庭執行職務。
中    華    民    國    95    年    3     月    31    日
                  刑事第九庭    法  官  余德正
以上正本證明與原本無異。
如不服本判決，應於送達後十日內向本院提出上訴狀（須附繕
本），上訴於臺灣高等法院臺中分院。
                                書記官  廖日晟
中    華    民    國    95    年    3     月    31    日
附錄論罪科刑法條
毒品危害防制條例第10條
施用第一級毒品者，處六月以上五年以下有期徒刑。
施用第二級毒品者，處三年以下有期徒刑。


司法院資訊處製作；財團法人民間司法改革基金會備份。
